【裁判字號】    99,易,190
【裁判日期】    990531
【裁判案由】    贓物
【裁判全文】
臺灣屏東地方法院刑事判決               99年度易字第190號
公  訴  人  臺灣屏東地方法院檢察署檢察官
被      告  甲○○
上列被告因贓物案件，經檢察官提起公訴（98年度偵字第8102號
），被告於準備程序就被訴事實為有罪之陳述，本院合議庭裁定
由受命法官獨任進行簡式審判程序，並予判決如下：
    主  文
甲○○收受贓物，處有期徒刑貳月，如易科罰金，以新臺幣壹仟
元折算壹日。緩刑貳年，並應向指定之政府機關、政府機構、行
政法人、社區或其他符合公益目的之機構或團體提供陸拾小時之
義務勞務。緩刑期間付保護管束。
    事  實
一、甲○○於民國98年8 月底某日，在屏東縣墾丁里墾丁路大尖
    山飯店停車場，明知真實姓名、年籍均不詳綽號「阿元」之
    成年男子所交付之車牌號碼PYL-687 號重型機車1 輛，係來
    路不明贓物（該機車為謝聰敏所有，於98年8 月11日12時許
    ，在屏東縣滿州鄉○○村○○路欖仁橋失竊），竟仍基於收
    受贓物之犯意，予以收受。於98年9 月初，因其同事楊俊傑
    欠缺代步工具，而將上開機車交付予不知情之同事楊俊傑（
    另經檢察官為不起訴處分確定）使用；楊俊傑復於98年11月
    1 日23時許，又將上開機車交付予不知情之同事周德勝（亦
    經檢察官為不起訴處分確定）使用。嗣於98年11月2 日1 時
    20分許，周德勝騎乘之上開機車未戴安全帽，行經屏東縣恆
    春鎮○○路806 號前，為警攔查而循線查獲上情。
二、案經屏東縣政府警察局恆春分局報告臺灣屏東地方法院檢察
    署檢察官偵查起訴。
    理  由
一、本案被告甲○○所犯贓物罪，並非法定刑為死刑、無期徒刑
    或最輕本刑3 年以上有期徒刑之罪，亦非高等法院管轄第一
    審之案件，而被告於本院準備程式中就被訴事實為有罪之陳
    述，本院合議庭乃裁定由受命法官獨任進行簡式審判程式。
    又簡式審判程式之證據調查，不受刑事訴訟法第159 條第1
    項、第161 條之2 、第161 條之3 、第163 條之1 及第164
    條至第170 條規定之限制，刑事訴訟法第273 條之2 亦定有
    明文，故本件審理依該規定，亦排除嚴格證據調查，併予敘
    明。
二、上揭犯罪事實，業據被告甲○○於本院訊問時坦承不諱，核
    與被害人謝聰敏於警詢指訴上開重型機車遭竊取之情節，及
    證人楊俊傑及周德勝於警詢、偵訊均證述上開重型機車係由
    被告於98年9 月初某日交付予楊俊傑、而楊俊傑再於98年11
    月1 日轉交予周德勝代步使用一節（見警卷第3 至4 頁、第
    8 至11頁、第5 至7 頁，偵卷第23頁、第6 至7 頁、第15至
    16 頁 ）大致相符，復有扣押筆錄、扣押物品目錄表、贓物
    認領保管單、失車唯讀案件基本資料、屏東縣政府警察局車
    輛協尋電腦輸入單、屏東縣政府警察局車輛尋獲電腦輸入單
    等各1 份暨失竊機車照片12張等在卷可稽（見警卷第18至21
    頁、第22至25頁、第39至40頁、偵卷第30至33頁），足見被
    告前揭自白，核與客觀事實相符，堪予採信。是本件事證至
    臻明確，被告之犯行洵堪認定，應依法論科。
三、核被告甲○○所為，係犯刑法第349條第1項之收受贓物罪。
    爰審酌被告學歷高職肄業，智識程度尚可，自應端正品行，
    奮發向上，竟為貪圖小利明知上開重型機車為來路不明之贓
    物而仍予以收受，既侵害被害人之財產權益，亦使被竊取之
    物難於追及或回復，助長竊風，實無足取，且缺乏對於他人
    財產權益應予尊重，不得恣意加以侵害等觀念；兼衡酌被告
    收受贓物之價值尚非至鉅，及上開重型機車業經被害人謝敏
    聰領回及犯罪後坦認犯罪，態度尚稱良好，其家庭狀況欠佳
    、雙親業已辭世、經濟狀況亦非良好、現仍繼續努力工作暨
    其犯罪手段、目的、動機等一切情狀，量處如主文所示之刑
    。另查被告未曾因故意犯罪受有期徒刑以上刑之宣告，有臺
    灣高等法院被告前案紀錄表可稽，足認其素行尚可，其因一
    時失慮致罹刑章，已如上述，經此偵審程序並有期徒刑宣告
    之教訓，當知所警惕，而無再犯之虞，本院因認其所受刑之
    宣告以暫不執行為適當，爰併予宣告緩刑2年，以勵自新。
    又斟酌其犯罪之情形，為促使其日後記取教訓以保持善良品
    行及建立正確法律觀念，依刑法第74條第2項第5款之規定，
    命被告應於判決確定後，向指定之政府機關、政府機構、行
    政法人、社區或其他符合公益目的之機構或團體提供60小時
    之義務勞務，併依刑法第93條第1項第2款規定，宣告其於緩
    刑期間付保護管束，以收矯治之效。
據上論斷，應依刑事訴訟法第273 條之1 第1 項、第299 條第1
項前段，刑法第349條第1項、第41條第1項、第74條第1項第1款
、第2項第5款、第93條第1項第2款，判決如主文。
本案經檢察官潘國威到庭執行職務。
中    華    民    國    99    年    5     月    31    日
                  刑事第三庭    法  官  陳怡先
以上正本證明與原本無異。
如不服本判決應於收受判決後10日內向本院提出上訴書狀，並應
敘述具體理由；其未敘述上訴理由者，應於上訴期間屆滿後20日
內向本院補提理由書（均須按他造當事人之人數附繕本）「切勿
逕送上級法院」。
中    華    民    國    99    年    5     月    31    日
                                書記官  鍾小屏
中華民國刑法第349條
收受贓物者，處 3 年以下有期徒刑、拘役或 5 百元以下罰金。
搬運、寄藏、故買贓物或為牙保者，處5 年以下有期徒刑、拘役
或科或併科1 千元以下罰金。
因贓物變得之財物，以贓物論。

司法院資訊處製作；財團法人民間司法改革基金會備份。
